【裁判字號】    89,易,2720
【裁判日期】    890828
【裁判案由】    傷害等
【裁判全文】
臺灣高雄地方法院刑事判決                        八十九年度易字第二七二號
    公  訴  人  臺灣高雄地方法院檢察署檢察官
    被      告  乙○○
右列被告因傷害等案件，經檢察官提起公訴（八十九年度偵字第八三三一號），本院
判決如左：
    主  文
乙○○無罪。
    理  由
一、公訴意旨如附件起訴書所載。
二、按犯罪事實應依證據認定之，無證據不得推定其犯罪事實，刑事訴訟法第一百五
    十四條定有明文。又認定不利於被告之事實，須依積極證據，苟積極證據不足為
    不利於被告事實之認定時，即應為有利於被告之認定，更不必有何有利之證據。
    另刑事訴訟法上所謂認定犯罪事實之證據，係指足以認定被告確有犯罪行為之積
    極證據而言，該項證據自須適合於被告犯罪事實之認定，始得採為斷罪資料（最
    高法院三十年上字第八一六號判例、最高法院二十九年上字第三一０五號判例參
    照）。又告訴人之指訴，本以使被告受刑事訴追或處罰為目的，故其陳述是否與
    事實相符，自應調查其他證據，以資審認，苟其所為攻擊之詞，尚有瑕疵，則在
    此瑕疵未予究明以前，即不能遽採為斷罪之基礎，亦有最高法院六十九年台上字
    第一五三一號判例可參。
三、公訴人認被告乙○○涉犯刑法第二百七十七條第一項傷害罪嫌，無非以告訴人甲
    ○○之指訴、診斷證明書、告訴人急診病歷為其論罪之依據。惟訊據被告乙○○
    堅決否認有何傷害犯行，辯稱：民國八十九年二月二十三日告訴人將一本電腦書
    籍借其，二十一時許，其將該書返還並請告訴人將書放好，未料告訴人竟將報紙
    丟過來，並對其拳打腳踢，壓倒在地，且用手勒住其脖子，當時其與告訴人雖有
    爭吵，但因其雙手被告訴人緊緊抓住，故不可能與告訴人互毆；又其於二十四日
    即返回娘家而未再與告訴人同住等語，經查：告訴人甲○○於警訊、偵查及本院
    調查中陳稱其係遭被告以拳頭打傷，致受有兩側前臂挫傷合併多處瘀腫、左側手
    挫傷瘀腫傷害，並提出國軍八一四醫院岡山分院附設民眾診療服務處八十九年三
    月十四日住診字第（八九）濟民表三一０號診斷證明書一紙為證，惟其係於八十
    九年二月二十七日下午方至醫院就診，且主訴係遭人以木棍打傷右手，醫生當時
    曾建議其做Ｘ光片檢查，但遭其拒絕等情，有國軍岡山醫院急診病例一份可按，
    觀之該病例上所載告訴人所受傷勢之大小、狀況及分佈情形，與遭拳頭毆打可能
    之受傷狀況已不甚相同，且告訴人於就醫時係主訴遭木棍毆打，與其偵查中陳稱
    之被告當時係以拳頭將其毆傷之情，有重大差異，又告訴人前往就醫之時距其所
    稱遭被告打傷之日已相隔四天，與一般人於遭人打傷後會儘速前往就診之常情，
    亦有不符，況當時醫生曾建議告訴人做Ｘ光片檢查，顯見告訴人所受傷勢有傷及
    骨頭之疑慮，告訴人卻拒絕該項建議，其動機實令人懷疑，再參以被告當天確實
    受有左手腕及右手腕內側各一×一公分之瘀血，有行政院衛生署臺南醫院八十九
    年二月二十四日診字第三九三號驗傷證明書一紙附卷可稽，足認當時告訴人曾緊
    抓被告雙手，則被告當時是否得以反毆告訴人，亦有可疑之處，從而依據告訴人
    所提之診斷證明書，尚難證明被告當天確有以拳頭毆打告訴人之犯行。此外，本
    院復查無其他積極證據足資審認被告有何公訴人所指之傷害犯行，揆諸前揭法條
    及判例意旨，依法自應為被告無罪之諭知。
據上論斷，應依刑事訴訟法第三百零一條第一項，判決如主文。
本案經檢察官陳登燦到庭執行職務。
中      華      民      國    八十九    年      八      月    二十八    日
                                  臺灣高雄地方法院刑事第一庭
                                    審判長法  官  陳  顯  榮
                                          法  官  郭  文  通
                                          法  官  黃  悅  璇
右正本證明與原本無異。
如不服本判決，應於判決送達後十日內，向本院提出上訴狀。
                                          書記官  沈      蘊
中    華    民    國      八十九      年      八      月    二十九      日


司法院資訊處製作；財團法人民間司法改革基金會備份。
